# 前期差错更正的填报

提问人：你瞅我干啥 时间：2020-04-11 08:05:30
请教陈老师及各位大大；如果 2019 年发生前期差错更正，差错期间为2016-2018年。出具 2019 年报表时，对于 2018年的差错直接更正资产负债表和利润表对比数据；所有者权益变动表“上期金额”部分直接更正 2018 年权益发生额，并在 2018 年期初数据调整中列示2016-2017年的差错更正。
这么处理是否符合准则规定，准则对这类事项有没有具体规定。
谢谢老师。

回答人：chenyiwei
你的理解基本合理。具体操作请查阅《讲解 2010 》第二十九章相关内容。追溯重述法与追溯调整法的具体操作一致。